# 持有比例 5% 以上股东一致行动人的界定

提问人：YY0830 时间：2023-07-24 17:15:38
上市规则中明确的关联方包括：持有上市公司5%以上股份的法人（或者其他组织）及其一致行动人，这个一致行动人如何理解？A公司为持有上市公司B5%以上股份的法人,那么一致行为人包括A控制、合营、联营的企业？是否包括控制A公司的最终母公司C，以及C公司控制、合营、联营的企业？求赐教。

回答人：chenyiwei
一致行动人通常需要通过正式签订的一致行动协议来明确。但另一方面，受该主要股东控制或者共同控制的法人，也可能被认为与该股东具有天然的一致行动关系，从而被认定为实质性的一致行动人。但该股东的上级股东或者管理机构不一定会成立该项“一致行动关系”。建议结合实质重于形式原则予以谨慎考虑。